臺灣新北地方法院刑事判決
111年度訴字第106號
公  訴  人  臺灣新北地方檢察署檢察官
被      告  陳政龍


指定辯護人  本院公設辯護人姚孟岑  
上列被告因違反毒品危害防制條例案件，經檢察官提起公訴（11
0年度偵字第33809號），本院判決如下：
    主    文
陳政龍共同販賣第三級毒品未遂，處有期徒刑壹年拾月。
扣案APPLE廠牌行動電話壹支（含SIM卡壹張）、第三級毒品愷他
命伍包（驗餘總毛重壹拾柒點壹參參公克）均沒收。
    事    實
一、陳政龍明知愷他命係毒品，具成癮性、濫用性及社會危害性
    ，依法不得販賣，竟意圖營利以償債，於民國110年8月24日
    ，在名籍不詳自稱「小黑」之近40歲男子不詳地址公司處，
    收受「小黑」交付之愷他命5包及APPLE廠牌行動電話1支（
    含SIM卡1張），達成由陳政龍以前述行動電話與買家聯絡，
    及前往交付毒品並收取價金之方式，與「小黑」共同販賣第
    三級毒品之合意，以賺取不詳報酬；翌日，陳政龍與「小黑
    」即基於販賣第三級毒品之犯意聯絡，由「小黑」以「堡帝
    紓壓會館」為暱稱之帳號，在微信群組中張貼「一節1800、
    三節5100、五節8000」之販賣毒品訊息，供不特定人觀覽，
    欲與陳政龍共同伺機販售第三級毒品愷他命以牟利。同日，
    適有新北市政府警察局中和分局偵查隊員警執行網路巡邏勤
    務時發現上開訊息，即佯裝買家與持前述行動電話連網登入
    暱稱為「堡帝舒壓會館」帳號之陳政龍聯繫，雙方達成以新
    台幣（下同）5100元交易3公克愷他命之合意；嗣陳政龍即
    依約於當日17時30分許，至新北市○○區○○路0號探索汽車旅
    館302號房欲進行交易時，為警表明身分當場查獲而未遂，
    並扣得第三級毒品愷他命5包（驗前總毛重17.18公克，驗前
    總純質淨重12.134公克，驗餘總毛重17.133克）、前揭行動
    電話1支等物，而查悉上情。
二、案經新北市政府警察局中和分局報請臺灣新北地方檢察署檢
    察官偵查起訴。
    理    由
一、按被告以外之人於審判外之陳述，雖不符前4條之規定，而
    經當事人於審判程序同意作為證據，法院審酌該言詞陳述或
    書面陳述作成時之情況，認為適當者，亦得為證據，刑事訴
    訟法第159條之5定有明文；其立法理由在於傳聞證據未經當
    事人之反對詰問予以核實，乃排斥其證據能力；惟當事人如
    放棄對原供述人之反對詰問權，於審判程序表示同意該等傳
    聞證據可作為證據，此時，法院除認該傳聞證據欠缺適當性
    外，自可承認其證據能力。經查，關於本案所引屬於審判外
    陳述之傳聞證據，檢察官、被告陳政龍及其辯護人均同意作
    為證據，且經本院審酌該證據作成情況無不適當之情形，是
    依上開規定，認皆得作為本案證據。
二、前揭事實：
  ㈠業據被告坦承不諱，並有新北市政府警察局中和分局搜索扣
    押筆錄、扣押物品目錄表、偵查隊110年8月25日職務報告、
    台灣尖端先進生技醫藥股份有限公司110年10月21日毒品證
    物鑑定分析報告各1份、暱稱「堡帝紓壓會館」及員警微信
    帳號首頁之手機翻拍照片各1張、被告於微信傳送毒品買賣
    圖片之手機翻拍照片2張、現場及扣案物照片、內容如下之
    被告與員警微信對話之手機翻拍照片各3張、扣案毒品照片7
    張在卷可憑（見偵卷第29至33、45至55、97頁），及APPLE
    廠牌行動電話1支（含SIM卡1張）、愷他命5包扣案可證。
  ㈡上述微信對話內容：
  ①110年8月25日3時49分：
 　 堡帝紓壓會館：（傳送「現正優惠 外送茶 來電洽詢 一節                    1800 三節5100 五節8000」圖片1張）
  ②110年8月25日14時12分：
    堡帝紓壓會館：（傳送「現正優惠 外送茶 來電洽詢 一節                    1800 三節5100 五節8000」圖片1張）　
  ③110年8月25日15時6分：
    堡帝紓壓會館：（傳送「現正優惠 外送茶 來電洽詢 一節                    1800 三節5100 五節8000」圖片1張）　
  ④110年8月25日16時5分許：
　  員　　　　警：中和有？
　  堡帝紓壓會館：需要什
　  堡帝紓壓會館：小姐嗎
　  員　　　　警：小姐怎麼算
　  堡帝紓壓會館：1800
　  員　　　　警：多久會到
　  堡帝紓壓會館：幾位
　  堡帝紓壓會館：半小時
　  員　　　　警：3位
　  員　　　　警：可是我還沒開房
　  員　　　　警：等我一下　
  ⑤110年8月25日16時15分許：
 　 堡帝紓壓會館：地址
 　 堡帝紓壓會館：我先過去
 　 堡帝紓壓會館：（撥打電話與員警通話1分5秒）
 　 堡帝紓壓會館：地址先給我吧
 　 堡帝紓壓會館：我先過去
 　 堡帝紓壓會館：20分鐘內到中和
 　 堡帝紓壓會館：地址哪
  ㈢前揭被告交付員警之白色結晶5包，經送台灣尖端先進生技醫
    藥股份有限公司鑑定結果，均檢出第三級毒品愷他命成分，
    驗前總毛重17.18公克，取樣0.047公克鑑定，驗餘總毛重17
    .133公克，驗前總純質淨重12.134公克，有該公司110年10
    月21日毒品證物鑑定分析報告1份可憑（見偵卷第97頁）；
    是扣案被告欲交易之毒品5包，均含第三級毒品愷他命成分
    ，核屬無疑。
  ㈣按毒品之價格不低，取得不易，苟無利可圖，應無甘冒被查
    緝法辦重刑之危險，無端親至交易處所，或於自身住處附近
    交易毒品，抑或購入大量毒品貯藏之理，而平添為警查獲之
    可能；是以有償販賣毒品者，除非另有反證，證明其出於非
    營利之意思而為，概皆可認其係出於營利之意而為（最高法
    院87年度台上字第3164判號決意旨參照）。查被告與共犯「
    小黑」均係成年人，對於毒品交易為政府嚴格取締之犯罪，
    法律並定有重刑處罰，當知之甚稔，猶耗費時間精力，由「
    小黑」於微信群組張貼販賣毒品訊息，復承諾於完成毒品交
    易後將給予被告報酬（見偵卷第75頁、本院卷第50頁之被告
    供述）；是以常情研判，若該筆交易無利可圖，縱屬至愚之
    人，亦無甘冒遭取締販毒後移送法辦判處重刑之高度風險，
    而平白交易第三級毒品之理；另被告則亦與佯裝毒品買家之
    員警聯絡及依約前往交付毒品，並供稱：「小黑」有承諾由
    我跟買家聯絡及送毒品將給我報酬等語，以上堪認被告本案
    販賣毒品之行為，係出於營利意圖而為，核屬無疑。
  ㈤綜上，足見被告之自白係與事實相符，可信為真；從而，本
    案事證明確，被告販賣第三級毒品未遂之犯行，堪予認定。
三、按愷他命係毒品危害防制條例第2條第2項第3款所稱之第三
    級毒品，不得販賣；次按犯罪之著手，係指行為人為實現犯
    意而開始實行犯罪構成要件之行為而言，販賣毒品罪之販賣
    者就買賣毒品之重要內容向對方有所表示時，即可認為已經
    著手販賣毒品之實行（最高法院101年度台上字第3735號判
    決意旨參照）；又刑事偵查技術上所謂之「釣魚」者，因買
    受人並無買受之真意，且該交易係在警察監視下伺機逮捕，
    事實上亦不能真正完成買賣，則此種行為，僅能論以販賣未
    遂（最高法院100年度台上字第4498號、102年度台上字第98
    8號判決意旨參照）。是核被告已著手於販賣，然因買家無
    實際買受真意故不遂之所為，係犯毒品危害防制條例第4條
    第6項、第3項之販賣第三級毒品未遂罪；被告持有第三級毒
    品純質淨重5公克以上之低度行為，為販賣未遂之高度行為
    所吸收，不另論罪；被告與「小黑」之成年男子間就上揭犯
    行，有犯意聯絡及行為分擔，為共同正犯。
四、被告前雖因傷害案件，經本院以106年度審簡字第913號判處
    有期徒刑3月確定，於106年11月28日易科罰金執行完畢，有
    臺灣高等法院被告前案紀錄表在卷可按；然檢察官並未就被
    告本案是否構成累犯並依法加重其刑等事項具體指出證明方
    法，是參酌最高法院110年度台上大字第5660號裁定意旨，
    本院即無庸依職權調查並為相關之認定，併予敘明。
五、被告客觀上已著手於販賣毒品之實行，惟因員警欠缺購買真
    意而未能完成，為未遂犯，爰依刑法第25條第2項規定，按
    既遂犯之刑減輕之。次按犯第4條至第8條之罪於偵查及歷次
    審判中均自白者，減輕其刑，毒品危害防制條例第17條第2
    項定有明文；查被告於偵、審中均坦承有本案全部犯行，符
    合在偵查及歷次審判中均自白之減刑要件，應依上開規定減
    輕其刑，並就上述2項減輕事由依法遞減之。再按刑法第59
    條之酌量減輕其刑，必須犯罪另有其特殊之原因與環境等，
    在客觀上足以引起一般同情，認為即予宣告法定最低刑期，
    猶嫌過重者，始有其適用（最高法院69年度台上字第291 號
    判決意旨參照）；查被告已有上述減刑條件之適用，則本案
    之法定刑經前開減輕後，並無猶嫌過重之情，自無刑法第59
    條之適用，併予敘明。
六、爰審酌被告正值青壯，不思努力進取，知悉毒品對人體之危
    害性，竟為償還債務即同意為「小黑」與買家聯絡後前往交
    付愷他命之共同販賣第三級毒品提議，所為殘害國民身心健
    康，助長社會濫用毒品風氣；惟念被告坦承犯行，態度良好
    ，又係因經濟困窘一時失慮，為貪圖獲取些微利潤下所為，
    且販賣之毒品未流入施用者手中，而未造成實害，及考量被
    告之素行、職業、經濟、生活情形、家庭狀況、犯罪之動機
    、目的、手段、分工、毒品數量、買賣價金、預計獲利等一
    切情狀，量處如主文所示之刑，以資懲儆。
七、查獲之白色結晶5包，均檢出第三級毒品愷他命成分（驗前
    總毛重17.18公克，取樣0.047公克鑑定，驗餘總毛重17.133
    公克，驗前總純質淨重12.134公克），業如前述，係「小黑
    」交付欲供販賣及被告因販賣未遂而非法持有之物，核如前
    述，應依刑法第38條第1項之規定宣告沒收；又鑑驗耗損部
    分，既已滅失，爰不另予宣告沒收；至於扣案裝盛上述毒品
    之外包裝袋，顯然留有毒品粉末、殘渣，難以析離，且無析
    離之實益與必要，當整體視之為毒品，併予宣告沒收之。
八、扣案之APPLE廠牌行動電話1支（含SIM卡1張），係共犯「小
    黑」交付，供被告持犯本案所用之物（即與佯裝買家員警聯
    絡約定交易細節），業經被告供述明確（見偵卷第20、75頁
    、本院卷第50頁），並有前述相關對話之手機翻拍照片可按
    ，爰依毒品危害防制條例第19條第1項規定沒收之。
據上論斷，應依刑事訴訟法第299第1項前段，判決如主文。
本案經檢察官陳詩詩偵查起訴，由檢察官許慈儀到庭執行公訴。
中　　華　　民　　國　　111 　年　　6 　　月　　15　　日
                  刑事第二庭　審判長法　官　許必奇

                                    法　官　劉芳菁

                                    法　官　洪珮婷
上列正本證明與原本無異。
如不服本判決，應於判決送達後20日內敘明上訴理由，向本院提
出上訴狀 (應附繕本) ，上訴於臺灣高等法院。其未敘述上訴理
由者，應於上訴期間屆滿後20日內向本院補提理由書「切勿逕送
上級法院」。
                                    書記官  陳品伃
中　　華　　民　　國　　111 　年　　6 　　月　　20　　日
附錄論罪科刑法條全文：
毒品危害防制條例第4條第3項、第6項
製造、運輸、販賣第三級毒品者，處7年以上有期徒刑，得併科
新臺幣1千萬元以下罰金。
前五項之未遂犯罰之。